# 请教陈版，关于融资性贸易收入确认的问题

提问人：zhengdefei 时间：2015-08-18 11:51:09
某国有企业甲公司与某民营企业A公司签订融资性贸易框架协议，将于某一年度开展 100 亿元的贸易，由国有企业甲公司提供资金，A公司按15%的年利率及实际占用资金额、占用天数计算利息，以贸易回款的形式将资金占用费支付给甲公司。 实际操作时，甲公司预付货款购买A公司的矿石，委托A公司的子公司B公司加工（甲公司支付加工费），加工完成后销售给A公司的子公司C公司。买卖差额扣除加工费实际就是A公司占用甲公司资金的资金占用费。交易过程中甲公司与A公司、B公司、C公司之间正常签订合同、正常开具增值税发票。货权转移仅有互相开具的货权转移单（已无法验证是否有真实的货物），请问陈版，甲公司这 100 亿元的贸易收入成本能确认吗？是否应按实质重于形式的原则仅确认资金占用费收入？

回答人：chenyiwei
如果这些交易都是一揽子交易（一并筹划、互为前提和条件，旨在实现同一项商业目的），在整个交易过程中甲公司并不享有和承担存货（铁矿石及其加工产品）所有权上的主要风险和报酬，则不能确认收入和成本，应当按照其经济实质确认资金占用费收入。

提问人：心海拂清风 时间：2015-08-18 20:20:50
请教陈老师 2 个问题， 1 实物中融资性的和贸易型的交易区分有哪些特征，现有一些企业以贸易的形式从事实质的融资的业务， 除了一揽子交易和不承担风险之外，还需要考虑哪些因素？谢谢！ 2 如果国有企业确认资金占用费收入，实质为融资借款，最大的风险就是民营企业的信用风险（跑路），国有企业的这这种行为将国有资产置于较高的风险领域，是否违反国资委国有资产保值增值等的相关规定，谢谢！

回答人：chenyiwei
1 、基本的考虑因素主要是这两项，另外可能根据案例的具体情况有其他考虑因素。 2 、建议查阅该企业所隶属的国资委和集团公司对高风险业务、非主业投资等的管理规定。

提问人：zhengdefei 时间：2015-08-19 15:08:47
陈版，按照甲公司的框架协议和具体情况，基本可以判断交易属于一揽子交易，在整个交易过程中甲公司并不享有和承担存货所有权上的主要风险和报酬。但是甲公司的相关负责人不认可这个判断，同时也对“如果这些交易都是一揽子交易（一并筹划、互为前提和条件，旨在实现同一项商业目的），在整个交易过程中甲公司并不享有和承担存货（铁矿石及其加工产品）所有权上的主要风险和报酬，则不能确认收入和成本，应当按照其经济实质确认资金占用费收入”这种说法提出质疑。 想请教陈版关于类似业务除了准则的原则性规定之外，有没有其他官方文件或讲解、解释之类的资料参考？

回答人：chenyiwei
准则层面的原则性指导就是这些，关键还是与客户充分沟通。

提问人：zhengdefei 时间：2015-08-19 15:14:10
如果不确认收入和成本，按经济实质确认资金占用费收入，那么甲公司在收到A公司开具的增值税专用发票、货权转移单，将矿石委托B公司加工收到加工费发票，将加工完的货物销售给C公司并开具增值税专用发票等一系列业务过程中，如何进行账务处理？

回答人：chenyiwei
这种情况下，应基于实质重于形式原则，仅就发生的资金收付通过往来科目核算，以及确认资金占用费（利息收入）。其他货物流转等均不在帐内反映。